【裁判字號】    97,交簡上,44
【裁判日期】    971208
【裁判案由】    過失傷害
【裁判全文】
臺灣雲林地方法院刑事判決            97年度交簡上字第44號
上  訴  人
即  被  告  甲○○
上列上訴人因過失傷害案件，不服本院斗六簡易庭97年度六交簡
字第95號中華民國97年9 月30日第一審刑事簡易判決（臺灣雲林
地方法院檢察署檢察官聲請簡易判決處刑案號：97年度偵字第27
52號）提起上訴，本院管轄之第二審合議庭判決如下：
    主  文
上訴駁回。
    事  實
一、甲○○平時以駕駛預拌混凝土大貨車為業，為從事駕駛業務
    之人。其於民國97年3 月1 日15時10分許，駕駛車牌號碼UC
    －105 號預拌混凝土大貨車，由西往東方向沿雲林縣斗六市
    ○○里○○路內側車道行駛，行經石榴路第0243號路燈前方
    之路段時，本應注意汽車在劃有分向限制線之路段行駛時，
    不得駛入來車之車道內，且應注意車前狀況，隨時採取必要
    之安全措施，而當時天候晴、視距良好、路面乾燥、無缺陷
    、無障礙物，並無不能注意之情形，竟疏未注意及此，仍於
    石榴路第0243號路燈前方路段之中央分隔島缺口處，貿然向
    左跨越分向限制線（雙黃線）進入對向（東往西方向）車道
    逆向行駛，欲往前行駛並左轉進入石寮路，行經石榴路、石
    寮路之交岔路口前時，適有乙○○駕駛車牌號碼0982－TR號
    自用小貨車並搭載丙○○，由東往西方向行經前開交岔路口
    時，甲○○因閃避不及，以大貨車右前車頭與乙○○所駕駛
    小貨車之右前車頭發生碰撞，致乙○○受有胸部鈍傷、頸椎
    扭傷等傷害，丙○○則頭部外傷、右腿挫傷及血腫等傷害。
    甲○○於肇事後犯罪未被發覺前，向到場處理警員邱建勳表
    示其為肇事者及陳述肇事經過而自首。
二、案經乙○○、丙○○訴請雲林縣警察局斗六分局報告臺灣雲
    林地方法院檢察署檢察官偵查後聲請簡易判決處刑。
    理  由
一、上開犯罪事實，業據上訴人即被告甲○○於警詢及本院審理
    時坦白承認，核與告訴人乙○○、丙○○警詢時指述之情節
    相符，並有道路交通事故調查報告表、現場圖各1 份及診斷
    證明書2 份、現場照片9 張在卷可稽，足認被告自白與事實
    相符，應堪採信。
二、按汽車駕駛人駕駛車輛應注意車前狀況，並隨時採取必要之
    安全措施；汽車在雙向二車道行駛時，均應在遵行車道內行
    駛，在劃有分向限制線之路段，不得駛入來車之車道內。道
    路交通安全規則第94條第3 項、第97條第1 款、第2 款分別
    定有明文。被告駕車自應注意上開規定及車前狀況，並採取
    必要緊急措施。而且，依卷內交通事故調查報告及現場照片
    顯示，肇事時、地之天候晴、視距良好、路面乾燥無缺陷，
    並無不能注意之情形，被告竟疏未注意及此，仍貿然於石榴
    路第0243號路燈前方路段之中央分隔島缺口處，貿然向左跨
    越分向限制線進入對向（東往西方向）車道逆向行駛而肇事
    ，致告訴人等受有如犯罪事實欄所載之傷害，其有過失甚明
    。又告訴人等因被告之駕駛行為而受有上開傷害，是被告之
    本件過失行為，與告訴人乙○○、丙○○之傷害結果間，具
    有相當因果關係，可資認定。綜上所述，本件事證明確，被
    告犯行應堪認定，應依法論科。
三、查被告甲○○以駕駛預拌混凝土大貨車為業，為從事業務之
    人，其於執行業務中肇事致人受傷，核其所為，係犯刑法第
    284 條第2 項前段之業務過失傷害罪。被告以1 過失行為同
    時造成2 人受傷，係1 行為觸犯數罪名之想像競合犯，應依
    刑法第55條前段規定，從1 重處斷。被告於肇事後，在未被
    有偵查犯罪職權之機關或公務員知悉前，不逃避接受裁判，
    於警員邱建勳前往現場處理時，當場承認其為駕駛人，自首
    而接受裁判等情，有雲林縣警察局道路交通事故肇事人自首
    情形紀錄表1 份在卷可參，併依刑法第62條前段規定減輕其
    刑。
四、原審適用刑事訴訟法第449 條第1 項前段、第454 條第2 項
    ，刑法第284 條第2 項前段、第55條前段、第62條前段、第
    41條第1 項前段，刑法施行法第1 條之1 第1 項、第2 項前
    段規定，並審酌本件車禍係因被告逆向行駛而發生，過失程
    度非輕，被害人所受傷害程度，被告迄未與被害人達成和解
    ，賠償被害人因此所受之身心傷痛，暨被告犯後坦承犯行之
    態度等一切情狀，量處有期徒刑6 月，並諭知易科罰金之折
    算標準，其認事用法均無違誤，量刑亦堪稱妥適。被告上訴
    意旨，以其要照顧妻小，又有貸款，認原審量刑過重，指摘
    原審判決不當云云。惟查，被告駕駛預拌混凝土大貨車為業
    ，係掌握較高危險來源之用路人，本應有較一般駕駛人為高
    之注意義務，本件竟然違規逆向行駛，其過失情節重大，而
    且，案發之後迄於97年11月24日本院審理之際，均未與被害
    人達成和解，業經告訴人乙○○到庭陳述在卷，又被告應負
    扶養義務及繳納貸款，係其個人事由，在未賠償被害人損害
    前，尚難執為應減輕其刑之理由。是原審審酌上情而判處上
    開刑期，誠屬妥適。被告上訴仍執陳詞，指摘原審判決不當
    ，為無理由，應予駁回。
五、應適用之法律：
    依刑事訴訟法第455 條之1 第3 項、第368 條，判決如主文
    。
本案經檢察官陳文哲到庭執行職務。
中    華    民    國    97    年    12    月    8     日
                  刑事第一庭  法  官  陳宏卿
                              法  官  王雅苑
                              法  官  楊昱辰
以上正本證明與原本無異。
本判決不得上訴。
                              書記官  陳善永
中    華    民    國    97    年    12    月    8     日


司法院資訊處製作；財團法人民間司法改革基金會備份。
